【裁判字號】    97,交聲,281
【裁判日期】    970530
【裁判案由】    違反道路交通管理處罰條例聲明異議
【裁判全文】
臺灣士林地方法院交通事件裁定         97年度交聲字第281號
原處分機關  臺北市交通事件裁決所
異 議 人即
受 處 分人  甲○○
上列異議人即受處分人因違反道路交通管理處罰條例案件，對於
臺北市交通事件裁決所97年3 月3日所為之處分（原處分案號：
北市裁二字第裁22-AEU517216號），聲明異議，本院裁定如下：
    主  文
異議駁回。
    理  由
一、按汽車駕駛人，行經有燈光號誌管制之交岔路口闖紅燈者，
    處新臺幣1,800 元以上5,400 元以下罰鍰，並記違規點數3
    點，道路交通管理處罰條例第53條第1 項、第63條第1 項第
    3 款，分別定有明文。
二、原處分意旨略以：異議人即受處分人（下稱異議人）甲○○
    於97年1 月29日11時40分許，騎駛車牌號碼EEW-199 號輕機
    車，由南向北行經臺北市○○○路○ 段與中山北路6 段405
    巷（下稱405 巷）之設有燈光號誌管制之交岔路口時，闖越
    紅燈左轉駛入該巷道，經警當場攔停舉發「紅燈左轉」之違
    規，爰依道路交通管理處罰條例第53條第1 項之規定，裁處
    異議人罰鍰1, 800元，並依同條例第63條第1 項第3 款規定
    ，記違規點數3 點。
三、異議人聲明異議意旨略以：伊係沿中山北路6 段由南向北騎
    駛，於通過該路段與405 巷之路口停止線後，先暫停在士東
    國小校門口前之空地，之後再由東向西方向穿越中山北路6
    段駛入對面之405 巷。伊通過上開路口時，燈號正在閃，可
    能是閃綠燈，伊並未闖紅燈直接左轉；又士林分局以書函告
    知在該路段如欲左轉駛入405 巷，需視交通情況先變換至內
    側車道，然此等作法形同要與其他車輛爭道，極為危險，亦
    非易事，又員警舉發當時未讓伊簽收罰單。原處分機關未予
    詳查，逕予裁罰，實難甘服云云。
四、本院查：
(一)異議人甲○○確有於97年1 月29日上午11時40分許，騎駛車
    牌號碼EEW-199 號輕機車行經上開舉發違規地點（即位於中
    山北路上之中山北路6 段與405 巷之有燈光號誌交岔路口）
    ，且於駛入405 巷之際，遭警當場攔停，並經警製單舉發「
    紅燈左轉」之違規等情，為異議人所不否認，並經證人即舉
    發本件違規之臺北市政府警察局士林分局天母派出所員警乙
    ○○到院證實無訛，此外，並有臺北市政府警察局舉發違反
    道路交通管理事件通知單1 紙在卷可稽，應甚明確，堪予認
    定。
(二)又證人乙○○具結證稱：本件案發當時，伊於405 巷巷口執
    行交通稽查勤務，在該路段之中山北路6 段由南往北方向機
    車如欲左轉駛入405 巷，應先靠內側行駛，俟路口燈號轉變
    為左轉綠燈時，直接左轉駛入405 巷，至異議人所稱在士東
    國小前先暫停，之後再由東向西直接穿越中山北路6 段而駛
    入405 巷之作法固未違規，但本件伊確定異議人是直接由中
    山北路6 段由南向北闖越紅燈後，直接左轉駛入405 巷，伊
    還記得當時異議人不僅闖紅燈，且駕照或行照其中一項逾期
    ，但伊當時只舉發闖紅燈違規，並請異議人更換逾期證照，
    當時異議人並未提出異議等語明確在卷（參見本院97年4 月
    17日調查筆錄）。經核證人乙○○係就案發當時親見之異議
    人違規事實作證，其證詞內容詳確，並無明顯瑕疵，參以異
    議人自承與證人素不相識，彼此間並無仇恨怨隙，衡情證人
    當無甘冒偽證重罪而設詞誣陷異議人之必要，又證人證稱本
    件案發時間為上午11時40分之日間、且為晴天，視距良好，
    而其所站位置係在違規地點旁，且案發當時並無其他車輛違
    規，衡情，當無誤認異議人違規事實之虞，從而，證人前揭
    證詞，應屬可信。
(三)至異議人雖執前詞否認違規事實。然查，異議人雖辯稱伊係
    先通過中山北路6 段與405 巷路口之停止線，之後暫停於士
    東國小門前空地，嗣再穿越中山北路6 段而駛入405 巷，然
    對於其通過路口時之交通號誌燈號為何乙節，先後答稱：「
    好像是閃綠燈。」、「我也不知道閃什麼燈」云云，並無法
    確定並無闖紅燈之情事，參以證人乙○○對於異議人所辯稱
    之行駛方式，亦認並無違規可言，衡情，異議人如確係以該
    等方式騎駛車輛，證人實無恣意舉發其違規之可能或必要，
    是異議人辯稱其以前開方式行駛車輛，並未違規闖越紅燈云
    云，並非可採；又異議人前開辯稱案發當時之行駛路線、方
    式既非可採，則其所另辯稱係因道路設計不良，始採取該等
    方式行駛車輛之辯，亦無足採取。又異議人所稱舉發當時，
    員警並未讓其簽收（舉發通知單）之辯，經本院調取本件舉
    發通知單之「移送聯」影本核閱後，固證實該舉發通知單之
    「收受通知聯者簽章」為空白，堪認異議人確無在舉發通知
    單上簽名之事實，然查上開簽名旨在確認受通知人確有收受
    舉發通知單之事實，而由異議人於97年3 月3 日提出之聲明
    異議狀中，已將舉發通知單之「通知聯」影本做為附件觀之
    ，足以認定員警於本件舉發當時，確已將舉發通知單之「通
    知聯」交予異議人收受無誤，是上開簽名之欠缺或有程序上
    之瑕疵，仍無礙於本件交通違規舉發之效力，是以，異議人
    此部分所辯，亦無足以據為免罰之依據。
五、綜上，本件異議人確有於原處分所載時、地，駕駛機車闖越
    交岔路口紅燈而行駛之違規事實，應甚明確，堪予認定。原
    處分機關以本案違規事實明確，援引首揭規定，裁處異議人
    罰鍰1,800 元，並記違規點數3 點，認事用法均無違誤，異
    議人猶執前詞不服處分，其異議為無理由，應予駁回。
據上論斷，應依道路交通案件處理辦法第19條，裁定如主文。
中    華    民    國    97    年    5     月    30    日
                    交通法庭法  官  吳祚丞
以上正本證明與原本無異。
如不服本裁定應於送達後5 日內，向本院提出抗告書狀。（均須
按他造當事人之人數附繕本）。
                            書記官  方蘭芬
中    華    民    國    97    年    5     月    30    日


司法院資訊處製作；財團法人民間司法改革基金會備份。
